臺灣高雄地方法院民事判決　　　　　　　96年度親字第189 號
原　　　告　甲○○
被　　　告　丙○○○
　　　　　　乙○○
上當事人間請求確認親子關係存在事件，本院於民國96年12月12
日言詞辯論終結，判決如下：
    主  文
確認原告與林神助（男，民國○○年○○月○○日生，身分證統一編號
：Ｚ000000000號，於民國94年6 月28日死王）間之親子關係存在
。
訴訟費用由被告負擔。
    事實及理由
一、本件原告起訴主張：原告於民國○○年○ 月○○日出生，為訴外
    人林神助、張金花之女，張金花當時另與他人有婚姻關係，
    原告則與林神助同住，並由林神助撫養照顧。惟林神助於94
    年6 月28日死亡，其於生前並未認領原告，導致原告無法認
    祖歸宗；又被告丙○○○為林神助之胞姐，被告乙○○為林
    神枝之胞妹，其等均為林神助之繼承人，亦均知情原告自幼
    受林神助撫育之事實。原告於鈞院95年度親字第54號確認親
    子關係存在訴訟中，經由法務部調查局進行旁系血親之鑑定
    ，鑑定結果認為原告可能為林神助之女之機率為90% ，足以
    證明原告與訴外人林神助確實有親子關係存在；原告同時藉
    由上開訴訟，確認原告與訴外人張金花之親子關係存在，並
    確認原告與訴外人馮吉安（即張金花配偶）之親子關係不存
    在。然而確認原告與訴外人林神助之真實父女身分關係，攸
    關原告之人格權，此人格權應受憲法保障；再者原告戶籍登
    記至今仍記載父不詳，影響原告與林神助之親子關係存否及
    與被告間繼承等法律上權利義務關係，本件自有確認利益。
    為此，爰依民事訴訟法第247 條第1 項、第2 項之規定請求
    確認原告與林神助之親子關係存在，並聲明求為判決如主文
    所示。
三、被告則到庭陳述：同意原告之請求，對於原告提出之法務部
    調查局鑑定通知書等均無意見等語。
四、得心證之理由：
    (一)按確認法律關係之訴，非原告有即受確認判決之法律上利
      益者，不得提起之；確認證書真偽或為法律關係基礎事實
      存否之訴，亦同。前項確認法律關係基礎事實之存否之訴
      ，以原告不能提起他訴訟者為限，民事訴訟法第247 條第
      1 、2 項定有明文。查實務上對於親子間之身分關係能否
      據以提起確認之訴，原頗有爭議，並為保持身分關係之安
      定性而多採保留之態度，然現今社會醫學科技發達，父母
      子女之血緣關係，均可經由醫學科技之鑑定，確定其親子
      血緣關係，而民事訴訟法第247 條於修正時，已擴大其適
      用之範圍，即法律關係基礎事實存否亦得提起確認之訴，
      則就現今醫學科技足以鑑定親子間之血緣關係、身分關係
      確定之重要性及上開民事訴訟法第247 條擴大確認之訴適
      用範圍之立法意旨以觀，應有准許確認親子關係存否之訴
      之必要，以解決任何不明之親子關係，除杜爭議外，亦維
      持家庭間之信賴與和諧。本件原告提起確認親子關係存在
      之訴，此血緣、身分關係之存否乃親子關係之重要基礎事
      實，原告主觀上認定其生父為林神助，然經戶政機關登記
      為父不詳，導致原告之身分不明確，且林神助業已死亡，
      林神助之繼承人為被告，原告私法上之親權地位受到不安
      之危險，應有即受確認判決之利益。本件確認親子關係存
      在之訴，依上開民事訴訟法第247 條規定及釋字第587 號
      解釋之意旨，並無不合，先予敘明。
    (二)經查，原告主張之上開事實，業據其提出死亡證明書、法
      務部調查局鑑定通知書及95年度親字第54號判決影本各1
      份為證（見本院卷第6 頁至第11頁）。又上開鑑定通知書
      之鑑定結果載明：依據遺傳法則，甲○○之各項DNA ×ST
      R 型別與丙○○○及乙○○之各項相對應共同組合型別均
      無矛盾，因此認為甲○○有可能為丙○○○及乙○○之母
      的孫女，即甲○○有可能為林神助之女之機率約為90﹪等
      情，本院審酌上開證據資料，堪信原告之主張為真實。
    (三)再按非婚生子女經生父認領者，視為婚生子女；其經生父
      撫育者，視為認領，民法第1065條第1 項定有明文。本件
      訴外人林神助既為原告真實血緣上之生父，且林神助與原
      告同住多年，林神助並撫育原告，依照上開法律規定，應
      視為林神助認領原告。從而，原告訴請確認其與訴外人林
      神助之親子關係存在，於法有據，應予准許。
五、據上論結，本件原告之訴為有理由，依民事訴訟法第78條、
    第85條第1 項前段，判決如主文。
中　　華　　民　　國　　96　　年　　12　　月　　28　　日
                  家事法庭  法　官  楊佩蓉
以上正本證明與原本無異。
如不服本判決，應於送達後20日內，向本院提出上訴狀。
中　　華　　民　　國　　96　　年　　12　　月　　28　　日
                            書記官  黃勤涵
